臺灣臺中地方法院刑事判決　　　　　　 100年度易字第1493號
公　訴　人　臺灣臺中地方法院檢察署檢察官
被　　　告　李進
被　　　告　曾文政
上列被告等因竊盜案件，經檢察官提起公訴（100年度偵字第341
4號），本院判決如下：
    主    文
李進共同犯攜帶兇器竊盜罪，處有期徒刑陸月，如易科罰金，以
新臺幣壹仟元折算壹日。緩刑貳年，緩刑期間交付保護管束，並
應向指定之公益團體、地方自治團體或社區提供壹佰陸拾小時之
義務勞動服務。扣案之扳手壹支沒收。
曾文政共同犯攜帶兇器竊盜罪，處有期徒刑陸月，如易科罰金，
以新臺幣壹仟元折算壹日。緩刑貳年，緩刑期間交付保護管束，
並應向指定之公益團體、地方自治團體或社區提供壹佰陸拾小時
之義務勞動服務。扣案之扳手壹支沒收。
    犯罪事實
一、曾文政及李進共同基於意圖為自己不法之所有之犯意聯絡，
    於民國99年12月31日凌晨3時18分許，由李進駕駛車牌號碼
    OY-8800號自小客車搭載曾文政及黃郁倫（另由檢察官為不
    起訴處分），李進並提供其所有客觀上足以危及他人生命身
    體安全之扳手1支供曾文政使用，2人共同前往臺中市○○區
    ○○路與建興路口，而由曾文政下車持上開扳手竊取林家慶
    所有，停放在該處之車牌號碼7378-LJ號自小客車車牌2面得
    手，隨即逃離現場。嗣經林家慶報警處理，經警調閱現場監
    視錄影畫面而循線查獲，並扣得上開扳手及車牌等物。
二、案經臺中市政府警察局第四分局報告臺灣臺中地方法院檢察
    署檢察官偵查起訴。
    理    由
一、證據能力之判斷：被告以外之人於審判外之陳述雖不符刑事
    訴訟法第159條之1至之4等4條之規定，而經當事人於審判程
    序同意作為證據，法院審酌該言詞陳述或書面陳述作成時之
    情況，認為適當者，亦得為證據，刑事訴訟法第159條之5第
    1項定有明文。其立法意旨在於傳聞證據未經當事人之反對
    詰問予以核實，原則上先予排除。惟若當事人已放棄反對詰
    問權，於審判程序中表明同意該等傳聞證據可作為證據，基
    於尊重當事人對傳聞證據之處分權，及證據資料愈豐富，愈
    有助於真實發見之理念，且強化言詞辯論主義，使訴訟程序
    得以順暢進行，上開傳聞證據亦均具有證據能力。經查，被
    告2人及檢察官就本院所引用卷內被告以外之人於審判外之
    陳述，於審判程序均同意作為證據，且本院審酌前開證據資
    料作成時之情況，均無不法之情事，且與待證事實具有關聯
    性，認為適宜作為本案之證據，故均有證據能力。
二、實體部分：
（一）訊據被告李進、曾文政2人，對於上開犯罪事實均坦承不
      諱，核與卷內林家慶、黃郁倫所述相符，並有臺中市政府
      警察局第四分局扣押物品清單，調解結果報告書、調解程
      序筆錄，臺中市政府警察局第四分局春社派出所職務報告
      書，臺中市政府警察局第四分局搜索扣押筆錄、扣押物目
      錄表（梅花板手1支），臺中市政府警察局第四分局搜索
      扣押筆錄、扣押物目錄表（車牌號碼7378 -LJ自小客車車
      牌1片），竊盜案監視錄影照片，扣案之車牌、板手、現
      場照片，臺中市政府警察局車輛尋獲電腦輸入單，贓物認
      領保管單等可為佐證，足認被告2人之自白與犯罪事實相
      符，均堪予採信。是本件被告2人竊盜之犯罪事證已臻明
      確，其犯行皆洵堪認定，均應依法論罪科刑。
（二）按刑法上所謂兇器，其種類並無限制，凡客觀上對於人之
      生命、身體、安全構成威脅，具有危險性之兇器均屬之，
      且祇須行竊時攜帶此種具有危險性之兇器為已足，並不以
      攜帶之初有行兇之意圖為必要（最高法院79年臺上字第52
      53號判例參照），查本件被告李進、曾文政用之遂行前揭
      竊盜所用之扳手1支，係鐵製、總長20公分、兩端是圓形
      ，此經本院當庭勘驗屬實，該物品為金屬材質，質地甚堅
      ，在客觀上顯對人之生命、身體、安全構成威脅，堪認係
      具有危險性之兇器。核被告2人就所為，均係犯刑法第321
      條第1項第3款之攜帶凶器竊盜罪。被告2人就前揭竊盜犯
      行，有犯意之聯絡及行為之分擔，為共同正犯。
（三）爰審酌被告2人之犯罪動機、犯罪手法、所竊物品，該行
      為對於被害人所成之損害等，並念及其犯後坦承犯行，犯
      後態度良好，與被害人達成和解，上開車牌業經被害人領
      回等一切情狀，量處如主文所示之刑及諭知易科罰金之折
      算標準，以資警懲。扣案之扳手1支，為被告李進所有，
      係供被告曾文政竊取上開車牌所使用之物，業據被告2人
      供明在卷，爰依刑法第38條第1項第2款規定予以宣告沒收
      ；末查，被告2人前均未曾因故意犯罪受有期徒刑以上刑
      之宣告，有臺灣高等法院被告前案紀錄表各1份在卷可參
      ，本院審酌被告2人僅因一時失慮，行為雖不足取，然犯
      後坦承全部犯行，且與被害人和解，均可認為尚有悔意，
      竊得之車牌亦已歸還被害人，被告2人經此偵審教訓，當
      益知戒慎，信無再犯之虞，爰併予宣告緩刑2年，於緩刑
      期間均交付保護管束，以勵自新，並均依刑法第74條第2
      項第5款規定，命被告2人向公益團體、地方自治團體或社
      區提供各160小時之義務勞務，提高其等對法律知識之正
      確觀念，期以尊重他人財產，爰併宣付如主文所示。
據上論斷，應依刑事訴訟法第299條第1項前段，刑法第28條、第
321條第1項第3款、第41條第1項前段、第38第1項第2款、第74條
第1項第1款、第2項第5款、第93條第1項第2款，刑法施行法第1
條之1第1項，判決如主文。
本案經檢察官戚瑛瑛到庭執行職務。
中    華    民    國   100    年    7     月   15     日
                  刑事第十五庭  法  官  劉國賓
以上正本證明與原本無異。
如不服本判決應於收受判決後10日內向本院提出上訴書狀，並應
敘述具體理由；其未敘述上訴理由者，應於上訴期間屆滿後20日
內向本院補提理由書（均須按他造當事人之人數附繕本）「切勿
逕送上級法院」。
                                書記官  張隆成
中    華    民    國   100    年    7     月   15     日
附錄法條：
中華民國刑法第321條
（加重竊盜罪）
犯竊盜罪而有下列情形之一者，處 6 月以上、5 年以下有期徒
刑，得併科新臺幣10萬元以下罰金：
一、侵入住宅或有人居住之建築物、船艦或隱匿其內而犯之者。
二、毀越門扇、牆垣或其他安全設備而犯之者。
三、攜帶兇器而犯之者。
四、結夥三人以上而犯之者。
五、乘火災、水災或其他災害之際而犯之者。
六、在車站、埠頭、航空站或其他供水、陸、空公眾運輸之舟、
    車、航空機內而犯之者。
前項之未遂犯罰之。